---
title: "Tips"
description: |
  URLだけのTips集
author:
  - name: tikeda-caravan
    url: about.html
date: "`r Sys.Date()`"
output: distill::distill_article
editor_options: 
  chunk_output_type: console
---

```{r, engine='bash', eval=FALSE}
find / -name brave 2>/dev/null
```

```{r, out.width=1000, eval=FALSE}
library(tidyverse)
library(rvest)
knitr::include_url("bookmarks_2021_11_21.html", height = "10000px")
```

```{r, eval=FALSE}
bookmark <- rvest::read_html(
  here::here("data", "bookmarks_2021_11_21.html")
  ) %>%
  rvest::html_nodes("dt")

bookmark_df <- dplyr::tibble(
  h3 = rvest::html_node(bookmark, "h3") %>% rvest::html_text(),
  text = rvest::html_node(bookmark, "a") %>% rvest::html_text(),
  href = rvest::html_node(bookmark, "a") %>% rvest::html_attr("href")
) %>% 
  dplyr::mutate(markdown = stringr::str_c("- [", text, "](", href, ")"))

write.csv(
  bookmark_df,
  file = here::here("data", "brave_bookmarks_2021_11_21.csv"),
  row.names = FALSE, fileEncoding = "UTF-8"
  )
```


## R

## hoai

## Causal Inference

## Git

## hugo

## MariaDB

## Mermaid

## Docker

## LaTeX

## AWS

## samba

## Various

## 自作PC関連

## Python

## 統計検定

- [Tidyverse](https://www.tidyverse.org/blog/2020/04/dplyr-1-0-0-colwise/)
- [Summarise each group to fewer rows — summarise • dplyr](https://dplyr.tidyverse.org/reference/summarise.html)
- [dplyr入門 (新版)](https://www.jaysong.net/dplyr_intro/)
- [How to Check Quantiles in R](https://www.dummies.com/programming/r/how-to-check-quantiles-in-r/)
- [dplyr でグループごとに複数カラムを追加したい #rstatsj - Qiita](https://qiita.com/hoxo_m/items/9d2f91008335b03bf082)
- [RPubs - dplyrでgroup_byした後にquantilesする関数](https://rpubs.com/kazutan/d_quant)
- [r - How to use dplyr to generate a frequency table - Stack Overflow](https://stackoverflow.com/questions/34860535/how-to-use-dplyr-to-generate-a-frequency-table)
- [ggplot 要約統計 - Google 検索](https://www.google.com/search?q=ggplot+%E8%A6%81%E7%B4%84%E7%B5%B1%E8%A8%88&oq=ggplot+%E8%A6%81%E7%B4%84%E7%B5%B1%E8%A8%88&aqs=chrome..69i57.6703j0j1&sourceid=chrome&ie=UTF-8)
- [CrossTable function | R Documentation](https://www.rdocumentation.org/packages/gmodels/versions/2.18.1/topics/CrossTable)
- [analyticswithr.com/contingencytables.html](http://analyticswithr.com/contingencytables.html)
- [Formatted Summary Statistics and Data Summary Tables with qwraps2](https://cran.r-project.org/web/packages/qwraps2/vignettes/summary-statistics.html)
- [Introduction to broom](https://cran.r-project.org/web/packages/broom/vignettes/broom.html)
- [Skimrの使用](https://cran.r-project.org/web/packages/skimr/vignettes/skimr.html)
- [Chapter 6 Summary Statistics For One Variable | Intermediate Data Wrangling](https://bookdown.org/jonander99/Intermediate_Data_Wrangling/summary-statistics-for-one-variable.html)
- [Intermediate Data Wrangling](https://bookdown.org/jonander99/Intermediate_Data_Wrangling/)
- [dplyr Version 1.0.0 新機能 2 列操作 : across - Qiita](https://qiita.com/shunido113/items/701844f03163ec413eb8)
- [R Markdown 環境構築 & トラブルシューティング - Qiita](https://qiita.com/arsley/items/7768f6998014bddb5e3b)
- [2.5テーブル| ブックダウン：Rマークダウンを使用した書籍および技術文書の作成](https://bookdown.org/yihui/bookdown/tables.html)
- [Escritura de libros con bookdown](https://rubenfcasal.github.io/bookdown_intro/archivos-de-configuracion.html)
- [bookdown/inst/examples at master · rstudio/bookdown](https://github.com/rstudio/bookdown/tree/master/inst/examples)
- [Home | Bookdown](https://bookdown.org/)
- [6.2 GitHub | bookdown: Authoring Books and Technical Documents with R Markdown](https://bookdown.org/yihui/bookdown/github.html)
- [bookdown: Authoring Books and Technical Documents with R Markdown](https://bookdown.org/yihui/bookdown/)
- [R Packages](https://r-pkgs.org/)
- [R MarkdownでKnitした日付を自動的に挿入 - Qiita](https://qiita.com/kazutan/items/024b7b7176b1f70582ed)
NA
- [tikeda-caravan/hoai: xaringan packageの拡張themeのPackage](https://github.com/tikeda-caravan/hoai)
- [dastatis templates](file:///Users/tikeda/Dropbox/hoai/inst/rmarkdown/templates/dastatis_style/skeleton/skeleton.html#1)
- [Hochi115 template slides](file:///Users/tikeda/Dropbox/hoai/inst/rmarkdown/templates/Hochi1115_style/skeleton/skeleton.html#1)
- [tikeda-caravan templates](file:///Users/tikeda/Dropbox/hoai/inst/rmarkdown/templates/tikeda-caravan_style/skeleton/skeleton.html#1)
- [Remark使い方メモ（Markdown でスライドを作るやつ） - Qiita](https://qiita.com/opengl-8080/items/d44aec7c6c643996916b)
NA
- [GitHub - remlapmot/cibookex-r: Causal Inference: What If. R and Stata code for Exercises](https://github.com/remlapmot/cibookex-r)
- [GitHub - CausalInference/gfoRmula: Parametric G-formula for R](https://github.com/CausalInference/gfoRmula)
- [Causal Inference: What If. R and Stata code for Exercises](https://remlapmot.github.io/cibookex-r/index.html#downloading-the-datasets)
NA
- [git pull と git pull –rebase の違いって？図を交えて説明します！ – KRAY Inc.](https://kray.jp/blog/git-pull-rebase/)
- [すぐ分かる! git の origin と master ってなんだ? - Qiita](https://qiita.com/hshimo/items/99811144bf4a081319e5)
- [Gitでローカルブランチを削除する - Qiita](https://qiita.com/hogeta_/items/33d2334c9b1919bd5120)
- [4. ブランチを削除する｜サル先生のGit入門【プロジェクト管理ツールBacklog】](https://backlog.com/ja/git-tutorial/stepup/10/)
- [RStudioではじめるGitによるバージョン管理 - Qiita](https://qiita.com/uri/items/6b94609f156173ed43ed)
- [git remoteでリモートリポジトリの追加を行う方法 | TechAcademyマガジン](https://techacademy.jp/magazine/10268)
- [ブランチの統合｜サル先生のGit入門【プロジェクト管理ツールBacklog】](https://backlog.com/ja/git-tutorial/stepup/04/)
- [複数人開発の際にはGitのワークフロー、GitFlowとGitHub Flowを導入すると便利です - Qiita](https://qiita.com/yousan/items/f0801437644527b00342)
- [個人的Gitトラブルシューティング - Qiita](https://qiita.com/zakkiiii/items/6bad68c378412003c949)
- [zenhub](https://app.zenhub.com/workspaces/study-6027f8fbdce6ee001c13df8f/roadmap)
- [ベーシック認証（Basic認証）とは？設定方法と注意点・エラーになる原因を解説 | Webmedia](https://www.itra.co.jp/webmedia/basic_authentication.html)
- [【JWT】 入門 - Qiita](https://qiita.com/Naoto9282/items/8427918564400968bd2b)
NA
- [HugoとNetlifyを連携して静的ブログを公開する - RAYM DESIGN](https://raym-d.jp/blog/hugo-netlify/)
- [HugoとNetlifyで静的サイト構築するメモ(themeはsubmoduleを利用) - Qiita](https://qiita.com/jrfk/items/4c6df87ca72a76e30224)
- [hugo を使って爆速でブログ・サイトを作る | STAY FREE](https://blog.u-chan-chi.com/post/hugo/)
- [静的サイトジェネレータ「Hugo」と技術文書公開向けテーマ「Docsy」でOSSサイトを作る | さくらのナレッジ](https://knowledge.sakura.ad.jp/22908/)
- [ダウンロード・他 | BOAT RACE オフィシャルウェブサイト](https://www.boatrace.jp/owpc/pc/extra/data/download.html)
- [BOAT RACE Today's Race Information Index](http://www1.mbrace.or.jp/od2/K/dindex.html)
- [Hugo Theme Bootstrap4 Blog | Hugo Themes](https://themes.gohugo.io/hugo-theme-bootstrap4-blog/)
- [hugo-theme-bootstrap4-blog/config.toml at master · alanorth/hugo-theme-bootstrap4-blog](https://github.com/alanorth/hugo-theme-bootstrap4-blog/blob/master/exampleSite/config.toml)
- [Host on Netlify | Hugo](https://gohugo.io/hosting-and-deployment/hosting-on-netlify/)
- [Netlify + Hugo でのCD環境構築時ハマりどころメモ – whasseのノート](https://tomtomtom.ga/posts/20190528_2/)
- [RStudioではグラブれないけど、ブログれる](https://ytake2.github.io/blog2/post/blogdown/)
- [静的サイトジェネレータHugoを使ったサイト構築（テーマ編） · feedtailor Inc. スタッフブログ](http://staff.feedtailor.jp/2016/07/06/hugo_12/)
- [Hugoで新規記事を作成するときのTips的なメモ - Qiita](https://qiita.com/n0bisuke/items/4701481c3bca4df81b0b)
- [Hugoでwebサイト構築(2) サイト全体の設定'config.toml' | Watanabe-DENKI Inc. 渡辺電気株式会社](https://wdkk.co.jp/note/2015/0807-hugo-config/)
- [Mainroad | Hugo Themes](https://themes.gohugo.io/mainroad/)
- [Creating a New Theme - Mainroad](https://mainroad-demo.netlify.app/post/creating-a-new-theme/)
- [Hyde | Hugo Themes](https://themes.gohugo.io/themes/hyde/)
- [hyde-hyde | Hugo Themes](https://themes.gohugo.io/themes/hyde-hyde/)
- [Techdoc | Hugo Themes](https://themes.gohugo.io/themes/hugo-theme-techdoc/)
- [Github Style | Hugo Themes](https://themes.gohugo.io/themes/github-style/)
- [Zdoc | Hugo Themes](https://themes.gohugo.io/themes/hugo-theme-zdoc/)
- [Whisper | Hugo Themes](https://themes.gohugo.io/themes/hugo-whisper-theme/)
- [GitHub Pages でパスワードによる認証をつける | hgrs's Blog](https://blog.hgrs.me/20200406030144)
NA
- [homebrew から MariaDB をインストールする方法 - Qiita](https://qiita.com/kozmats/items/ac32f1ac1d676a09e3b2)
- [よく使うMariaDB か MySQLのSQLコマンドメモ - Qiita](https://qiita.com/pugiemonn/items/247dccb6dc56e373ba92)
- [MariaDB10.1のインストール方法 - Qiita](https://qiita.com/hana_shin/items/4d7e9f07e206e989834b)
- [MariaDB (MySQL) のデータベースをダンプする - MariaDB データベースのバックアップ](https://www.ipentec.com/document/software-mariadb-dump-database)
- [`mysql -u root -p` でERROR 1698 (28000): Access denied for user 'root'@'localhost'と表示されるときの解決方法 - ryotatake blog](https://ryotatake.hatenablog.com/entry/2019/11/12/access_denied_for_user_rootlocalhost)
- [テーブルの一覧とテーブルに関する情報を取得する | MySQLの使い方](https://www.dbonline.jp/mysql/table/index2.html)
- [【MySQL】Mysql2::Error: Incorrect string value 【エラー】 - Qiita](https://qiita.com/tomaaaaaaaa/items/08ce75b95df3d310817a)
- [MariaDB のデータを mysqldump でバックアップ・リストアする - CUBE SUGAR CONTAINER](https://blog.amedama.jp/entry/2015/08/30/225750)
- [mysqldumpまとめ - Qiita](https://qiita.com/PlanetMeron/items/3a41e14607a65bc9b60c)
- [MariaDB データベースサーバーの起動・停止・サービス状態の表示](https://www.ipentec.com/document/software-mariadb-server-start-stop-show-status)
- [RからSQLiteを使う](https://oku.edu.mie-u.ac.jp/~okumura/stat/sqlite.html)
NA
- [Mermaid Markdown Rstudio - Google 検索](https://www.google.com/search?q=Mermaid+Markdown+Rstudio&oq=Mermaid+Markdown+Rstudio&aqs=chrome..69i57.6802j0j1&sourceid=chrome&ie=UTF-8)
- [Mermaid live editor](https://mermaid-js.github.io/mermaid-live-editor/#/edit/eyJjb2RlIjoiZ3JhcGggVERcblx0QVtDaHJpc3RtYXNdIC0tPnxHZXQgbW9uZXl8IEIoR28gc2hvcHBpbmcpXG5cdEIgLS0-IEN7TGV0IG1lIHRoaW5rfVxuXHRDIC0tPnxPbmV8IERbTGFwdG9wXVxuXHRDIC0tPnxUd298IEVbaVBob25lXVxuXHRDIC0tPnxUaHJlZXwgRltmYTpmYS1jYXIgQ2FyXVxuXHRcdFx0XHRcdCIsIm1lcm1haWQiOnsidGhlbWUiOiJkZWZhdWx0In19)
- [Class Diagram - mermaid - Markdownish syntax for generating flowcharts, sequence diagrams, class diagrams, gantt charts and git graphs.](https://mermaid-js.github.io/mermaid/#/classDiagram)
- [クラス図(Class Diagram) - UML入門 - IT専科](https://www.itsenka.com/contents/development/uml/class.html)
NA
- [Dockerでホストとコンテナ間でのファイルコピー - Qiita](https://qiita.com/gologo13/items/7e4e404af80377b48fd5)
- [Docker for Windowsでイメージからコンテナを生成／操作してみる - Qiita](https://qiita.com/fkooo/items/ad7d023b59df71cc9a60)
NA
- [アカデミックヤクザにキレられないためのLaTeX論文執筆メソッド - Qiita](https://qiita.com/suigin/items/10960e516f2d44f6b6de)
- [lualatex 日本語 クラス - Google 検索](https://www.google.com/search?ei=0WtfX-zGJpX7wQOR04mQAg&q=lualatex+%E6%97%A5%E6%9C%AC%E8%AA%9E+%E3%82%AF%E3%83%A9%E3%82%B9&oq=lualatex+%E6%97%A5%E6%9C%AC%E8%AA%9E+%E3%82%AF%E3%83%A9%E3%82%B9&gs_lcp=CgZwc3ktYWIQAzIFCAAQzQIyBQgAEM0COgUIABCxAzoICAAQsQMQgwE6AggAOgQIABAKOgQIABAEOgYIABAEEB46BAgAEB5Q0pc3WLy9N2DAvzdoAHAAeAGAAY8CiAHZHJIBBjAuMjIuM5gBAKABAaoBB2d3cy13aXrAAQE&sclient=psy-ab&ved=0ahUKEwis872X3OjrAhWVfXAKHZFpAiIQ4dUDCA0&uact=5)
- [天地有情 lualatex用の日本語クラスファイル](https://konoyonohana.blog.fc2.com/blog-entry-63.html)
NA
- [iPhoneからUbuntuの共有フォルダにアクセスするなら - 刹那（せつな）の瞬き](https://setsuna-no-matataki.hateblo.jp/entry/2019/12/27/234527)
- [Ubuntuで簡単ファイルサーバー（NAS）構築 | パソコン工房 NEXMAG](https://www.pc-koubou.jp/magazine/10062)
- [Ubuntu日本語フォーラム / Ubuntu 18.04 LTS でWineがインストールできない](https://forums.ubuntulinux.jp/viewtopic.php?id=19970)
NA
- [aviatesk/intro-statistical-modeling: 『データ解析のための統計モデリング入門』の勉強ノート](https://github.com/aviatesk/intro-statistical-modeling)
- [ラズパイで自宅ファイルサーバを作る (1/2) - ITmedia NEWS](https://www.itmedia.co.jp/news/articles/2002/09/news012.html)
- [INPUTしたらOUTPUT!](https://estrellita.hatenablog.com/)
- [履歴書にも書ける！Google公認の認定資格一覧｜Enazeal Engineer BLOG](https://www.seo-pro.jp/seo/google_qualification)
- [他人にデータを渡さずに無料でアクセス解析できるオープンソースツール「umami」 - GIGAZINE](https://gigazine.net/news/20200820-umami-analytics/)
- [ハイプ・サイクル - Wikipedia](https://ja.wikipedia.org/wiki/%E3%83%8F%E3%82%A4%E3%83%97%E3%83%BB%E3%82%B5%E3%82%A4%E3%82%AF%E3%83%AB#:~:text=%E3%83%8F%E3%82%A4%E3%83%97%E3%83%BB%E3%82%B5%E3%82%A4%E3%82%AF%E3%83%AB%EF%BC%88%E8%8B%B1%E8%AA%9E%3A%20hype,%E3%81%93%E3%81%AE%E7%94%A8%E8%AA%9E%E3%82%92%E9%80%A0%E3%82%8A%E5%87%BA%E3%81%97%E3%81%9F%E3%80%82)
- [S&P 500 - Wikipedia](https://ja.wikipedia.org/wiki/S%26P_500)
- [SBI - Google 検索](https://www.google.com/search?q=SBI&oq=SBI+&aqs=chrome..69i57.1458j0j4&sourceid=chrome&ie=UTF-8)
- [先物取引 - Wikipedia](https://ja.wikipedia.org/wiki/%E5%85%88%E7%89%A9%E5%8F%96%E5%BC%95)
- [社債 - Wikipedia](https://ja.wikipedia.org/wiki/%E7%A4%BE%E5%82%B5)
- [「爪周囲炎」｜日本整形外科学会 症状・病気をしらべる](https://www.joa.or.jp/public/sick/condition/paronychia.html)
- [動画で見る確定申告：令和元年分 確定申告特集](https://www.nta.go.jp/taxes/shiraberu/shinkoku/tokushu/tvcm.htm)
- [ふるさと納税とは？ | ふるさと納税 [ふるさとチョイス]](https://www.furusato-tax.jp/about#section-01)
- [GIGAZINE（ギガジン） - Adobeの永続ライセンス版「Lightroom 6」は崩壊しつつあるとの指摘](https://gigazine.net/)
- [【海外の反応】　パンドラの憂鬱](http://kaigainohannoublog.blog55.fc2.com/)
- [初心者向け vimrcの設定方法 - Qiita](https://qiita.com/iwaseasahi/items/0b2da68269397906c14c)
- [はじめてのVim 〜 Vimはいいぞ！ゴリラと学ぶVim講座(1) | さくらのナレッジ](https://knowledge.sakura.ad.jp/21687/)
- [GNOME Shell 拡張機能](https://extensions.gnome.org/)
- [komorikomash（こもりこましゃ）](http://sample.komorikomasha.info/)
- [作りながら学ぶ HTML/CSSデザインの教科書-公式サポートサイト](http://htmlcss.cat-speak.net/)
- [ページタイトル](file:///home/guest/Dropbox/%E4%BD%9C%E3%82%8A%E3%81%AA%E3%81%8C%E3%82%89%E5%AD%A6%E3%81%B6HTML:CSS%E3%83%87%E3%82%B6%E3%82%A4%E3%83%B3%E3%81%AE%E6%95%99%E7%A7%91%E6%9B%B8/work/www/portfolio/01.html)
- [現代の JavaScript チュートリアル](https://ja.javascript.info/)
- [苦しんで覚えるＣ言語 - 苦しんで覚えるC言語](https://9cguide.appspot.com/)
- [2021年1月2日 開催一覧 | 艇国データバンク](http://www.boatrace-db.net/race/index/)
- [2018年 同着レース一覧 | 艇国データバンク](http://www.boatrace-db.net/result/same/year/2018/)
- [JS Primer](https://jsprimer.net/)
- [Set R bookdown input directory - Stack Overflow](https://stackoverflow.com/questions/40578609/set-r-bookdown-input-directory)
- [Convert .png to multi-page pdf using Magick in R - Stack Overflow](https://stackoverflow.com/questions/57916839/convert-png-to-multi-page-pdf-using-magick-in-r)
- [【自然言語処理】感情分析の進め方＆ハマりやすいポイント - Qiita](https://qiita.com/toshiyuki_tsutsui/items/604f92dbe6e20a18a17e)
- [【2021年】PCデスク周りの便利グッズおすすめ24選！愛用のアイテムを厳選して紹介 | SmartParty.jp](https://smartparty.jp/convenience-goods-summary)
- [ＲＤＤによる世論調査の現状と課題](https://www.jstage.jst.go.jp/article/mscom/94/0/94_13/_pdf)
- [代表的な機械学習手法一覧 - Qiita](https://qiita.com/tomomoto/items/b3fd1ec7f9b68ab6dfe2)
NA
- [Amazon.co.jp : DDR3](https://www.amazon.co.jp/s?k=DDR3&__mk_ja_JP=%E3%82%AB%E3%82%BF%E3%82%AB%E3%83%8A&ref=nb_sb_noss_2)
- [P8Z77-M | マザーボード | ASUS 日本](https://www.asus.com/jp/Motherboards/P8Z77M/)
- [PRIME_PRO_TUF_GAMING_Intel_500_Series_BIOS_EM_WEB_JP.pdf](https://dlcdnets.asus.com/pub/ASUS/mb/13MANUAL/PRIME_PRO_TUF_GAMING_Intel_500_Series_BIOS_EM_WEB_JP.pdf)
- [Seasonic Seasonic SS-460FL ATX 460W FANレス - 製品詳細 | パソコンSHOPアーク（ark）](https://www.ark-pc.co.jp/i/15600683/)
- [windows ディスクイメージ作成 - Google 検索](https://www.google.com/search?q=windows+%E3%83%87%E3%82%A3%E3%82%B9%E3%82%AF%E3%82%A4%E3%83%A1%E3%83%BC%E3%82%B8%E4%BD%9C%E6%88%90&oq=windows+%E3%83%87%E3%82%A3%E3%82%B9%E3%82%AF%E3%82%A4%E3%83%A1%E3%83%BC%E3%82%B8%E4%BD%9C%E6%88%90&aqs=chrome..69i57.7893j0j1&sourceid=chrome&ie=UTF-8)
- [パソコン自作のススメ「ドライバー1本で始めよう！」－その8「ついに組み立て！（中編2）」　Text by 高橋敏也｜ものテクアーカイブス｜パソコン（PC）通販のドスパラ【公式】](https://www.dospara.co.jp/monotech/review/10560.html)
- [価格.com - ASUS P8Z77-M スペック・仕様](https://kakaku.com/item/K0000354566/spec/?lid=spec_anchorlink_details#tab)
- [価格.com - ASUS TUF GAMING B560M-PLUS スペック・仕様](https://kakaku.com/item/K0001344551/spec/)
- [電源投入時のトラブル対策編4 ～電源は入るが画面に何も表示されない場合～ - AKIBA PC Hotline!](https://akiba-pc.watch.impress.co.jp/docs/dosv/705315.html)
NA
- [Jupyter LabをDockerで環境構築する - Qiita](https://qiita.com/Esfahan/items/a3cb8e91e13b96eacc73)
- [pythonで日本語文の感情分析（＋言語処理の基礎） - Qiita](https://qiita.com/mtskhs/items/0323f299d03f5b07efdc)
- [jupyterlabとgithubを連携させよう！ - Qiita](https://qiita.com/cleeeear/items/2fa90aded84e90f9bff5)
- [【自然言語処理】テキストデータを極性辞書で感情分析してみる | SIMPLE TRAVELER](https://www.simpletraveler.jp/2020/04/25/nlp-emotion-analysis/)
NA
- [/tmpディレクトリ | Linux技術者認定 LinuC | LPI-Japan](https://linuc.org/study/knowledge/548/)
- [deja-dup - Google 検索](https://www.google.com/search?q=deja-dup&oq=deja-dup&aqs=chrome..69i57.1226j0j1&sourceid=chrome&ie=UTF-8)
- [BIOSとUEFI　パソコン初心者講座](https://www.pc-master.jp/jisaku/bios-uefi.html)
- [ドライブの起動順位の変更　パソコン初心者講座](https://www.pc-master.jp/jisaku/boot.html)
- [マザーボードのCSM(Compatibility Supported Module)を有効にする方法（ASUS製マザーボード） | TSUKUMO サポートFAQ](https://faq.tsukumo.co.jp/index.php?solution_id=1308)
- [価格.com - 『CSMを有効にできない。』 ASUS TUF GAMING B460M-PLUS のクチコミ掲示板](https://bbs.kakaku.com/bbs/K0001267980/SortID=23512439/)
- [B560M-PLUS csm - Google 検索](https://www.google.com/search?q=B560M-PLUS+csm&oq=B560M-PLUS+csm&aqs=chrome..69i57.2139j0j1&sourceid=chrome&ie=UTF-8)
- [「セキュアブート」って何さ – ライフボート　裏ブログ（非公式ブログ）](https://www.lifeboat.jp/newblog2/?p=2252)
- [UbuntuをUEFIモードでインストールする方法（Ubuntu 18.04 LTS 日本語Remix） | 普段使いのArch Linux](https://www.archlinux.site/2018/05/ubuntuuefiubuntu-1804-lts-remix.html)
- [Ubuntuのデータをバックアップして復元する手順｜データ復旧ポート：PC・HDDファイルの復元方法](https://datahukugen.com/ubuntuhukugen/)
- [Ubuntu 20.04 その74 - UbuntuとUEFIセキュアブート - kledgeb](https://kledgeb.blogspot.com/2020/06/ubuntu-2004-74-ubuntuuefi.html)
- [Ubuntu 18.04 LTSインストールガイド【スクリーンショットつき解説】 | LFI](https://linuxfan.info/ubuntu-18-04-install-guide)
- [Ubuntu20.04LTSのブートUSBをMacで作成する - Qiita](https://qiita.com/seigot/items/faea0998e17c40b3a63e)
- [Ubuntu 18.04 LTSインストールガイド【スクリーンショットつき解説】 | LFI](https://linuxfan.info/ubuntu-18-04-install-guide)
- [balenaEtcher - Flash OS images to SD cards & USB drives](https://www.balena.io/etcher/)
- [日本国内のダウンロードサイト | Ubuntu Japanese Team](https://www.ubuntulinux.jp/ubuntu/mirrors)
- [Ubuntu 18.04 LTS 日本語 Remix リリース | Ubuntu Japanese Team](https://www.ubuntulinux.jp/News/ubuntu1804-ja-remix)
- [Ubuntu 18.04 LTS 日本語 Remix リリース | Ubuntu Japanese Team](https://www.ubuntulinux.jp/News/ubuntu1804-ja-remix)
- [Linuxでコマンドラインからマシンスペックを確認する方法 - Qiita](https://qiita.com/DaisukeMiyamoto/items/98ef077ddf44b5727c29)
- [子ディレクトリも含めて特定のファイルを見つけて削除する | ハックノート](https://hacknote.jp/archives/24511/)
NA
- [CLF – AWS 認定 クラウドプラクティショナー – 分野 1: クラウドの概念 | Web問題集でAWS試験に合格しよう](https://learn-aws.cafe/clf/design-resilient-architectures)
- [AWS認定資格-練習問題　一覧](http://chuu-information.com/cloud/page-1573/)
- [AWS SAA/SAP資格 予想問題集 Web版 | 日本語完全無料](https://awsjp.com/exam/saa-sap/c/)
- [【SAA-C02版】AWS 認定ソリューションアーキテクト アソシエイト模擬試験問題集（6回分390問） | Udemy](https://www.udemy.com/course/aws-knan/)
- [ピアソン VUE - 予約されました。](https://wsr.pearsonvue.com/testtaker/checkout/OrderSummaryPage/AWS?conversationId=2630822)
- [ピアソン VUE - ダッシュボード](https://wsr.pearsonvue.com/testtaker/registration/Dashboard/AWS?conversationId=2631626)
- [This PowerPoint template is intended to be a quick and easy way to create presentations and marketing collateral that hold true to the AWS Training and Certification brand look and feel.](https://d1.awsstatic.com/ja_JP/training-and-certification/docs-certification-guide/Online-Proctoring_Exam-Guide.pdf)
- [停止したインスタンスの EBS 料金の停止](https://aws.amazon.com/jp/premiumsupport/knowledge-center/ebs-charge-stopped-instance/)
- [Amazon EBS ボリュームの削除 - Amazon Elastic Compute Cloud](https://docs.aws.amazon.com/ja_jp/AWSEC2/latest/UserGuide/ebs-deleting-volume.html)
- [AWS Glue コンソールでのジョブの使用 - AWS Glue](https://docs.aws.amazon.com/ja_jp/glue/latest/dg/console-jobs.html)
- [【AWS資格】無料WEB問題集＆徹底解説 | ソリューションアーキテクト(SAA)](https://aws-exam.net/saa/)
- [AWS 認定 | AWS トレーニングと認定](https://www.aws.training/Certification)
- [AWS](https://aws.amazon.com/jp/)
NA
- [データウェアハウス - Google 検索](https://www.google.com/search?q=%E3%83%87%E3%83%BC%E3%82%BF%E3%82%A6%E3%82%A7%E3%82%A2%E3%83%8F%E3%82%A6%E3%82%B9&oq=%E3%83%87%E3%83%BC%E3%82%BF%E3%82%A6%E3%82%A7%E3%82%A2%E3%83%8F%E3%82%A6%E3%82%B9&aqs=chrome..69i57j69i61&sourceid=chrome&ie=UTF-8)
- [サーバー設定ツール「Chef」の概要と基礎的な使い方 | さくらのナレッジ](https://knowledge.sakura.ad.jp/867/)
- [Amazon S3 Glacier（低コストで安全なクラウドアーカイブストレージ）| AWS](https://aws.amazon.com/jp/glacier/)
- [フェイルオーバーとは | クラウド・データセンター用語集／IDCフロンティア](https://www.idcf.jp/words/failover.html)
- [【初心者向け】ステートフル(Stateful)とステートレス(Stateless)の違い,IPv6やAWSでの考え方 | SEの道標](https://milestone-of-se.nesuke.com/nw-basic/as-nw-engineer/stateful-and-stateless/#:~:text=%E3%82%B9%E3%83%86%E3%83%BC%E3%83%88%E3%83%95%E3%83%AB%E3%81%A8%E3%81%AF%E3%80%81%E7%8A%B6%E6%B3%81%E3%81%AB%E3%82%88%E3%81%A3%E3%81%A6,%E5%A4%89%E3%82%8F%E3%82%8B%E3%82%82%E3%81%AE%E3%82%92%E8%A8%80%E3%81%84%E3%81%BE%E3%81%99%E3%80%82)
- [フェイルオーバー (アクティブ/アクティブとアクティブ/パッシブ) の設定 - Amazon Route 53](https://docs.aws.amazon.com/ja_jp/Route53/latest/DeveloperGuide/dns-failover-types.html)
- [AWS Snowball（セキュアなペタバイト規模のデータ転送）| AWS](https://aws.amazon.com/jp/snowball/?whats-new-cards.sort-by=item.additionalFields.postDateTime&whats-new-cards.sort-order=desc)
- [EC2 拡張ネットワーキングとプレイスメントグループの効果を試す | DevelopersIO](https://dev.classmethod.jp/articles/ec2-placement-group/)
- [レガシー・アプリケーション - 意味・説明・解説 : ASCII.jpデジタル用語辞典](https://yougo.ascii.jp/caltar/%E3%83%AC%E3%82%AC%E3%82%B7%E3%83%BC%E3%83%BB%E3%82%A2%E3%83%97%E3%83%AA%E3%82%B1%E3%83%BC%E3%82%B7%E3%83%A7%E3%83%B3)
- [【AWS資格】問88 低レイテンシなサーバレスソリューション](https://aws-exam.net/saa/saa_q.php?q_id=77&q_num=88&level=desc)
NA
- [ハイクラス転職・求人情報サイト AMBI（アンビ）](https://en-ambi.com/?PK=9B6DEF)
- [エンジニアHub](https://eh-career.com/)
NA
- [統計検定２級に楽に合格する方法 - Qiita](https://qiita.com/okoppe8/items/6caca7ab6509edf0c497)
- [統計検定 2級｜統計検定：Japan Statistical Society Certificate](https://www.toukei-kentei.jp/about/grade2/)
- [統計検定（CBT方式試験）｜統計検定（CBT方式試験）：Japan Statistical Society Certificate](https://www.toukei-kentei.jp/cbt/)
- [統計検定CBT方式　2級｜統計検定（CBT方式試験）：Japan Statistical Society Certificate](https://www.toukei-kentei.jp/cbt/cbt_about/grade2/)
- [受験のご案内｜統計検定：Japan Statistical Society Certificate](https://www.toukei-kentei.jp/exam/)
- [統計検定2級のためのチートシート - Qiita](https://qiita.com/akiyoshi_sasaki/items/c81032c1683f69ff9d11)
- [統計学の時間 | 統計WEB](https://bellcurve.jp/statistics/course/)
- [文系出身ド素人が統計検定2級に合格した話 - Cruise × Cruise](https://travel-times.hatenablog.com/entry/toukei-kentei)
- [統計検定2級チートシート - Qiita](https://qiita.com/moriokumura/items/ed246efe11fc5d3fc760)
- [【失敗しない】統計検定２級向けのオススメ参考書（無料あり）](https://mimikousi.com/statistics2-textbook/)
NA
- [Apple Watch SEを購入 - Apple（日本）](https://www.apple.com/jp/shop/buy-watch/apple-watch-se)
- [ロフト - Google 検索](https://www.google.com/search?q=%E3%83%AD%E3%83%95%E3%83%88&sxsrf=AOaemvJj5XhOjIHBhsEF4Q1MnzislvaTzQ%3A1637411258704&ei=uumYYcy4KpmtoAS07rHoBQ&ved=0ahUKEwjM_bOj-Kb0AhWZFogKHTR3DF0Q4dUDCA4&uact=5&oq=%E3%83%AD%E3%83%95%E3%83%88&gs_lcp=Cgdnd3Mtd2l6EAMyBAgjECcyBwgAEIAEEAQyBAgAEEMyBwgAEIAEEAQyCggAEIAEEAQQiwMyBwgAEEMQiwMyCggAEIAEEAQQiwMyCggAEIAEEAQQiwM6BwgjELADECc6BwgAEEcQsANKBAhBGABQ3AVYvwpglwxoAXACeACAAXWIAb4DkgEDMC40mAEAoAEByAEDuAEBwAEB&sclient=gws-wiz)
- [東急ハンズ - Google 検索](https://www.google.com/search?sxsrf=AOaemvIpcRJlTjXpjdvdQ_0F2AsY_v_eZw:1637411286710&q=%E6%9D%B1%E6%80%A5%E3%83%8F%E3%83%B3%E3%82%BA&stick=H4sIAAAAAAAAAONgFuLSz9U3yDA1Na-yUOIEsc2LLItTtASDM1NSyxMri_1SK0qCS1ILihex8j-bu_FZw9LHzf2Pmzc_btq1g5URAElbICdBAAAA&sa=X&ved=2ahUKEwjuqeGw-Kb0AhXP7WEKHer1D8sQxA16BAhNEAU&biw=1920&bih=879&dpr=1)
- [ファッション | PLAZA ONLINE STORE - プラザオンラインストア](https://www.plazastyle.com/ec/srDispCategoryTreeLink/doSearchCategory/11030000000/04-05/2/1)
- [Apple Watch のバンドを取り換える - Apple サポート (日本)](https://support.apple.com/ja-jp/HT204818)
- [【Apple Watch】「スポーツバンド」「スポーツループ」どっちがおすすめ？実際に比較！ | ウサノ通信](https://usano.net/sport-loop-sport-band/#i-2)
- [ゴールドアルミニウムケースとスポーツループ - Apple（日本）](https://www.apple.com/jp/shop/buy-watch/apple-watch-se?option.watch_cases=MKQG3J/A&option.watch_bands=ML303FE/A&preSelect=false&product=Z0YQ&step=detail#)
- [ロフト カバン - Google 検索](https://www.google.com/search?q=%E3%83%AD%E3%83%95%E3%83%88+%E3%82%AB%E3%83%90%E3%83%B3&oq=%E3%83%AD%E3%83%95%E3%83%88%E3%80%80%E3%82%AB%E3%83%90%E3%83%B3&aqs=chrome..69i57.2362j0j1&sourceid=chrome&ie=UTF-8)
- [総額70億円還元キャンペーン／神奈川県キャッシュレス・消費喚起事業](https://70cp.pref.kanagawa.jp/)
- [YT](https://www.youtube.com/)
- [TODOリスト](https://docs.google.com/spreadsheets/d/1iM5VIH-uYOlboYBIgfV0X4hErrbTfgR83_9vzjVg-eU/edit#gid=0)
- [GitHub](https://github.com/tikeda-caravan?tab=repositories)
- [RS](http://localhost:8787/)
- [Amazon](https://www.amazon.co.jp/ref=nav_logo_prime)
- [Dropbox](https://www.dropbox.com/h)
- [Trello](https://trello.com/b/gedkCNJ9/br-analysis)
- [netlify](https://app.netlify.com/teams/tikeda-caravan/sites)
- [翻訳](https://translate.google.co.jp/?hl=ja)
- [あんごうの経験](https://ango-blog.netlify.app/)
